【裁判字號】    97,易,1670
【裁判日期】    970814
【裁判案由】    加重竊盜
【裁判全文】
臺灣臺中地方法院刑事判決              97年度易字第1670號
公  訴  人  臺灣臺中地方法院檢察署檢察官
被      告  乙○○
                      之2
                    現另案在台灣台中監獄執行中
上列被告因加重竊盜案件，經檢察官提起公訴（96年度偵字第
24279號），本院判決如下：
    主    文
乙○○結夥三人以上竊盜，累犯，處有期徒刑捌月。
    事    實
一、乙○○前因竊盜案件，經判處有期徒刑5月確定，甫於民國
    95年3月21日執行完畢；詎乙○○猶不知悔改，竟與甲○○
    （業經本院判處有期徒刑柒月），及綽號「阿義」之不詳姓
    名、年籍之成年男子，共同基於意圖為自己不法所有之犯意
    聯絡，於96年10月4日凌晨某時，在臺中縣豐原市○○街503
    號前鐵路（即臺鐵南下車道177公里又400公尺處），由乙○
    ○徒手竊取該處之水溝線槽蓋（市價約為新臺幣500元）後
    ，再由「阿義」將該槽蓋搬至甲○○之腳踏車上，由甲○○
    載回臺中縣豐原市○○街25巷6號之公寓樓梯旁。嗣甲○○
    於同日下午4時10 分許，載運該水溝線槽蓋欲前往販賣，行
    經臺中縣豐原市○○路與隆豐街口時，當場為警查獲，因而
    查悉上情（該水溝線槽蓋業已發還）。
二、案經臺中縣警察局豐原分局報請臺灣臺中地方法院檢察署檢
    察官偵查起訴。
    理    由
一、刑事訴訟法第159條之5規定，被告以外之人於審判外之陳述
    ，雖不符前四條之規定，而經當事人於審判程序同意作為證
    據，法院審酌該言詞陳述或書面陳述作成時之情況，認為適
    當者，亦得為證據。當事人、代理人或辯護人於法院調查證
    據時，知有第159條第1項不得為證據之情形，而未於言詞辯
    論終結前聲明異議者，視為有前項之同意。本案被告以外之
    人甲○○、黃士芬二人於警詢及偵查中之陳述，係被告以外
    之人於審判外之陳述，兩造知悉有不得為證據之情形，而未
    於言詞辯論終結前聲明異議，視為同意作為證據，被告乙○
    ○亦供稱兩人間並無恩怨，黃士芬則與被告並不認識，僅陳
    述其工作之單位水溝線槽蓋失竊而已，其二人之陳述並無不
    適當之情形，而有證據能力。
二、訊據被告乙○○矢口否認有前揭犯行，辯稱，當天僅與甲○
    ○等人喝酒而已，未與其等去偷水溝線槽蓋云云，惟查被告
    有前揭犯行，業據共同被告甲○○於警詢、偵訊及本院審理
    中供述明確，並經證人即臺灣鐵路管理局彰化電務段臺中電
    務分駐所技術領班黃士芬於警詢時之證述在卷，復有贓物認
    領保管單1紙及照片4張附卷足稽，被告所辯顯係事後卸責之
    詞，不足採信，事證明確，被告之犯行應堪認定。
三、核被告所為，係犯刑法第321條第1項第4款之結夥3人以上竊
    盜罪。被告乙○○，甲○○與及綽號「阿義」之成年男子間
    ，有犯意聯絡及行為分擔，皆為共同正犯。又被告前因竊盜
    案件，經本院判處有期徒刑5月確定，並於95年3月21日執行
    完畢，有被告前科紀錄表在卷足按，其於有期徒刑執行完畢
    後五年內再故意犯本件有期徒刑以上之罪，為累犯，依刑法
    第四十七條第一項之規定加重其刑。爰審酌被告素行不佳、
    惟所竊取之財物價值不大，並已發還被害人，及其犯後態度
    等一切情狀，量處如主文所示之刑。
四、據上論斷，應依刑事訴訟法第二百九十九條第一項前段，刑
    法第二十八條、第三百二十一條第一項第四款、第四十七條
    第一項，判決如主文。
中    華    民    國    97    年    8    月    14    日
                  刑事第四庭    法  官  林清鈞
上正本證明與原本無異。
如不服本判決，應於收受送達後10日內向本院提出上訴書狀（應
敘述具體理由並附繕本）。
上訴書狀如未敘述理由，應於上訴期間屆滿後20日內補提理由書
於本院。
                                書記官  陳貴卿
中    華    民    國    97    年    8    月    14    日
附錄論罪科刑法條
中華民國刑法第321條第1項第4款
犯竊盜罪而有左列情形之一者，處六月以上、五年以下有期徒刑
：
四、結夥三人以上而犯之者。


司法院資訊處製作；財團法人民間司法改革基金會備份。
